臺灣高等法院花蓮分院民事裁定　九十四年度抗字第四三號
　　　抗　告　人　杉龍企業股份有限公司
　　　法定代理人　丙○○
右抗告人因與相對人乙○○、甲○○間停止執行事件，不服臺灣花蓮地方法院九十四
年度聲字第二九號，中華民國九十四年三月八日裁定，提起抗告，本院裁定如左：
      主    文
原裁定廢棄。
相對人在第一審之聲請駁回。
第一、二審程序費用由相對人負擔。
      理    由
一、按執行名義成立後，如有消滅或妨礙債權人請求之事由發生，債務人得於強制執
    行程序終結前，向執行法院對債權人提起異議之訴。如以裁判為執行名義時，其
    為異議原因之事實發生在前訴訟言詞辯論終結後者，亦得主張之，強制執行法第
    十四條第一項定有明文。
二、本件相對人乙○○、甲○○在原法院聲請意旨略以：其與抗告人間強制執行事件
    ，業經其向原法院提起確認債權不存在異議之訴，為此依強制執行法第十八條第
    二項規定，請求准許供擔保裁定停止原法院九十二年度執字第四九○七號及九十
    二年度執字九五八一號執行事件之強制執行等語。
三、原法院以：經調取該二執行事件卷宗及九十四年訴字第三三號事件卷宗審究後，
    認相對人之聲請為有理由，而酌定相當擔保金額准許之。
四、抗告意旨略以：相對人所提起之確認債權不存在之訴非異議之訴，與強制執行法
    第十八條第二項所列得以停止強制執行之規定不符，原裁定准予相對人提供擔保
    停止強制執行，於法有違等語。
五、查原法院九十二年度執字第四九○七號強制執行事件，抗告人係以原法院九十二
    年度促字第四三五七號之確定支付命令為執行名義，對相對人乙○○聲請強制執
    行；又原法院九十二年度執字九五八一號執行事件，抗告人係以原法院九十二年
　　度簡上字第五五號確定判決為執行名義，對相對人甲○○聲請強制執行，此經本
　　院調取各該執行卷查明無訛。而依相對人向原法院所提確認債權不存在之起訴狀
　　所載，相對人所主張債權不存在之事由，並非發生於上開執行名義成立或言詞辯
　　論終結後，揆諸首揭說明，即與強制執行法第十四條第一項債務人異議之訴之要
　　件不符。
    原法院未詳加查明，遽認相對人已提起債務人異議之訴，而准其提供擔保停止強
    制執行，尚有疏誤。抗告意旨，指摘原裁定不當，請求廢棄原裁定，為有理由。
    爰將原裁定廢棄，並駁回相對人於原法院停止執行之聲請。
據上論結，本件抗告為有理由，依強制執行法第三十條之一，民事訴訟法第四百九十
二條、第七十八條、第八十五條第一項前段，裁定如主文。
中　　　華　　　民　　　國　　九十四　　年　　　六　　　月　　二十八    日
　　　　　　　　　　　　　　　　審判長法官　吳　鴻　章
　　　　　　　　　　　　　　　　　    法官  蔡　勝　雄
                                      法官  林  慶  煙
右正本係照原本作成。
本件不得抗告。
　　　　　　　　　　　　　　　　法院書記官　林　明　智
中　　　華　　　民　　　國　　九十四　　年　　　六　　　月　　二十九　　日
